# 请教陈版主：同一控制下业务合并

提问人：wx_5f34d36baa66 时间：2021-09-08 21:33:06
某旅游行业IPO企业为解决同业竞争问题，准备与原股东共同货币出资新设立一个公司，持股51%，由新公司来收购同受控股股东控制的另一景区公司的客运索道资产及景交转运车，不含人员及负债，我们觉得根据《企业会计准则第 20 号——企业合并》及其应用指南、讲解的规定，业务是指企业内部某些生产经营活动或资产负债的组合，该组合具有投入、加工处理和产出能力，能够独立计算其成本费用或所产生的收入。业务通常具备“投入”、“加工处理过程”和“产出”三个要素，而旅游行业又比较特殊，并没有客户资源及供应商资源，也无特殊不可替代的加工处理过程，收购此类索道资产及景区转运大巴车，是否不构成“业务”？

回答人：chenyiwei
根据《企业会计准则解释第 13 号》第二条的判断标准来看，被收购的资产（另一景区公司的客运索道资产及景交转运车）可以构成“业务”，虽然没有对应的人员，但索道操作人员、转运车的司售人员等并非不可替代的特定人力资源，故不影响“业务”的认定。